臺灣高等法院民事裁定　　　　　　　　　 96年度抗字第765號
抗　告　人　甲○○
抗告人因與相對人亞霸能量技研工程有限公司間撤銷假處分裁定
事件，對於中華民國96年4月18日臺灣臺北地方法院96年度全聲
字第192號裁定提起抗告，本院裁定如下：
    主  文
抗告駁回。
抗告費用由抗告人負擔。
    理  由
一、抗告意旨略以：抗告人聲請撤銷原法院92年度裁全字第7208
    號假處分裁定，原法院駁回抗告人之聲請係有重大違誤。蓋
    原法院認為上開裁定性質係定暫時狀態之處分，惟上開裁定
    之內容並不涉及任何爭執之法律關係，且縱認上開裁定性質
    係定暫時狀態之處分，因定暫時狀態之處分準用民事訴訟法
    第530條第1項，而上開裁定之本案訴訟已因相對人無正當理
    由遲誤二次言詞辯論期日後視為撤回起訴（參照民事訴訟法
    第191條），亦應認上開裁定之假處分原因消滅，抗告人得
    依民事訴訟法第530條第1項規定撤銷上開裁定等語。
二、按假扣押之原因消滅或其他命假扣押之情事變更者，債務人
    得聲請撤銷假扣押裁定，民事訴訟法第530條第1項定有明文
    。此項規定於假處分裁定準用之，同法第533條亦定有明文
    。而所謂假扣押原因消滅，即已無日後不能強制執行或甚難
    執行之虞之謂；所謂其他命假扣押之情事變更，係指債權人
    依假扣押保全之請求已經消滅或經本案判決予以否定或已喪
    失其請求假扣押之權利各情形而言（最高法院83年度台抗字
    第217號裁定要旨參照）。
三、查上開原法院92年度裁全字第7208號假處分裁定，係相對人
    向原法院主張抗告人取得系爭支票並無相當之對價，聲請原
    法院命抗告人不得對相對人所簽發支票為請求付款及轉讓第
    三人，有該裁定在卷可稽 (見原法院卷第5頁)。而抗告人就
    前開原法院92年度裁全字第7208號假處分裁定所提之本案訴
    訟，雖因相對人無正當理由遲誤二次言詞辯論期日而視為撤
    回起訴（見原法院第7頁）。惟此僅係該本案訴訟之繫屬消
    滅而已，相對人就其假處分保全之請求仍得重行起訴，以確
    定其私權存在與否，不論相對人聲請之本件假處分裁定其性
    質是否屬定暫時狀態之處分，相對人原聲請保全之本案請求
    ，並未經實體否認其權利，是相對人主張之請求仍有保全之
    必要，自不得因相對人起訴後無正當理由遲誤二次言詞辯論
    期日而視為撤回，即認其假處分之原因消滅或命假處分之情
    事已變更，而無保全其請求之必要。類此情事，抗告人並非
    不可向原法院聲請命相對人於一定期間內起訴，若相對人未
    於一定期間內起訴，則抗告人即得聲請原法院撤銷上開裁定
    ，是抗告人之權益仍可獲得充分保障，要不因相對人怠於提
    起本案訴訟而受影響。從而，原法院駁回抗告人所為撤銷假
    處分之聲請，並無違誤，抗告意旨仍執陳詞，指摘原裁定不
    當，求予廢棄，非有理由，應予駁回。
四、據上論結，本件抗告為無理由，裁定如主文。
中　　華　　民　　國　　96　　年　　6　　月　　12　　日
                    民事第十庭
                        審判長法　官  阮富枝
　　　　　　　　　　　　  　　法　官  吳麗惠
　　　　　　　　　　　　　  　法　官  黃豐澤
正本係照原本作成。
不得再抗告。
中　　華　　民　　國　　96　　年　　6 　　月　　13　　日
                              書記官  廖艷莉
